【裁判字號】    89,訴,442
【裁判日期】    900110
【裁判案由】    違反毒品危害防制條例
【裁判全文】
臺灣花蓮地方法院刑事判決                          八十九年度訴字第四四二號
    公  訴  人  臺灣花蓮地方法院檢察署檢察官
    被      告  甲○○
右列被告因違反毒品危害防制條例案件，茲經檢察官提起公訴 (八十九年度毒偵字第
一二三０號、第八六四號)，本院判決如左：
    主  文
甲○○連續施用第二級毒品，累犯，處有期徒刑肆月，如易科罰金，以參佰元折算壹
日。
被訴施用第一級毒品部分，無罪。
    事  實
一、甲○○前曾於八十三年、八十五年間因違反麻醉藥品管理條例等案件，先後經法
    院判決有期徒刑六月、七月確定並執行完畢，復因毀損案件，經法院判決有期徒
    刑四月確定，於八十八年一月十四日執行完畢，復因施用第二級毒品安非他命案
    件，經觀察、勒戒，認無繼續施用傾向，由台灣花蓮地方法院檢察署檢察官於八
    十九年五月二十六日以八十九年度毒偵字第五六三號、第五六六號、八十九年度
    偵字第五四八號為不起訴處分，復基於概括之犯意，自八十九年七月二十日晚上
    九時五十分往前回溯九十六小時內某時起，至同年八月十七日晚上八時往前回溯
    九十六小時內某時止，連續在花蓮市○○街朋友住處，施用第二級毒品安非他命
    多次。嗣於八十九年七月二十日、同年八月十七日為警通知採尿送驗後始查獲上
    情。經依本院八十九年度毒聲字第九０四號裁定送臺灣花蓮看守所附設勒戒處所
    觀察、勒戒後，認有繼續施用毒品之傾向，再經本院八十九年度毒聲字第一一四
    七號裁定令入戒治處所施以強制戒治。
二、案經花蓮縣警察局花蓮分局報告台灣花蓮地方法院檢察署檢察官偵查起訴。
    理  由
壹、有罪部分：
一、訊據被告甲○○於本院審理時坦承前揭施用第二級毒品安非他命之行為，而被告
    於八十九年七月二十日、同年八月十七日為警通知採尿送驗結果，均呈施用安非
    他命之陽性反應，此有慈濟醫學院濫用藥物檢驗中心檢驗總表、花蓮縣衛生局煙
    毒尿液檢驗成績書各乙份可按。此外，復有台灣花蓮地方法院檢察署檢察官八十
    九年度毒偵字第五六三號、第五六六號、八十九年度偵字第五四八號不起訴處分
    書乙份、本院八十九年度毒聲字第九０四號、第一一四七號裁定書各乙份、台灣
    花蓮看守所八十九年十月三十日花所總字第二八四六號證明書乙份供參，事證明
    確，應依法論科。
二、核被告所為，係犯毒品危害防制條例第十條第二項之施用第二級毒品罪。其先後
    多次施用毒品之行為，時間緊接，構成要件相同，顯係基於概括之犯意反覆為之
    ，應依連續犯之規定論處，並加重其刑。又被告前曾因毀損案件，經法院判處有
    期徒刑四月確定，於八十八年一月十四日執行完畢，有台灣花蓮地方法院檢察署
    刑案資料查註紀錄表乙份可按，其於五年內再犯本件有期徒刑以上之罪，為累犯
    ，應依刑法第四十七條規定加重其刑。爰審酌被告之素行不佳，犯罪之動機、手
    段、施用毒品之期間，犯罪後坦承犯行尚知悔改之態度等一切情狀，量處如主文
    所示之刑，並諭知易科罰金之折算標準。
貳、無罪部分：
一、公訴意旨略以：甲○○前曾因施用第二級毒品安非他命案，經施以觀察、勒戒，
    認無繼續施用傾向，由台灣花蓮地方法院檢察署檢察官於八十九年五月二十六日
    以八十九年度毒偵字第五六三號、毒偵字第五六六號、偵字第五四八號不起訴處
    分在卷。竟不知悛悔，復基於概括之犯意自八十九年七月二十日晚上九時五十分
    回溯九十六小時前某時起至同年八月十七日晚上八時回溯九十六小時前某時止，
    連續在某不詳地點施用第一級毒品海洛因多次。嗣為警通知採尿送驗呈嗎啡陽性
    反應，因而查獲。經依本院八十九年度毒聲字第九０四號裁定送臺灣花蓮看守所
    附設勒戒處所觀察、勒戒後，認有繼續施用毒品之傾向，因認被告另涉有毒品危
    害防制條例第十條第一項連續施用第一級毒品海洛因之罪嫌。
二、按犯罪事實應依證據認定之，無證據不得推定其犯罪事實；又不能證明被告犯罪
    者應諭知無罪之判決，刑事訴訟法第一百五十四條、第三百零一條第一項定有明
    文。本件公訴意旨認被告甲○○涉有施用第一級毒品之犯行，無非以被告為警查
    獲時所採尿液經慈濟醫學院濫用藥物檢驗中心及花蓮縣衛生局檢驗結果均呈安非
    他命陽性反應，有尿液檢驗報告二份附卷為其論據。經查：被告甲○○堅詞否認
    有何施用第一級毒品之犯行，而其於八十九年七月二十日晚上九時五十分經花蓮
    縣警察局花蓮分局採驗尿液後，送慈濟醫學院濫用藥物檢驗中心檢驗結果，鴉片
    類部分，初步檢驗結果呈「陽性」反應，確認檢驗結果，嗎啡「一九一」ng/ml
    ，可待因「０」ng/ml，結果判定為「未檢出」，有前開檢驗中心檢驗總表乙份
    附卷可按，參酌上開檢驗總表記載確認檢驗方法GC/MS，閥值：可待因、嗎啡均
    為三００ng/ml等語，堪認被告尿液經確認檢驗結果因為低於標準濃度而經判定
    未檢出鴉片類毒品反應甚明。再者，被告於八十九年八月十七日所採尿液經花蓮
    縣衛生局檢驗結果，「未檢出」嗎啡類毒品反應，亦有檢驗成績書乙份可參，是
    以公訴人所憑前開尿液檢驗報告二份尚無從為被告有施用第一級毒品之證明。此
    外，復無其他積極事證足認被告有何施用第一級毒品之犯行，故被告此部分之犯
    罪即不能證明，揆諸前開說明，應諭知無罪之判決。
據上論斷，應依刑事訴訟法第二百九十九條第一項前段、第三百零一條第一項，毒品
危害防制條例第十條第二項，刑法第十一條前段、第五十六條、第四十七條、第四十
一條，罰金罰鍰提高標準條例第二條，判決如主文。
中        華        民        國      九十    年    一    月    十      日
                                      台灣花蓮地方法院刑事庭
                                          法  官  林  碧  玲
右正本證明與原本無異。
如對本判決不服，應於送達後十日內，向本院提出上訴狀。（應抄附繕本）
                                          法院書記官
中        華        民        國      九十    年    一    月    十一    日
附錄本判決論罪之法律條文：
毒品危害防制條例第十條第二項：
施用第二級毒品者，處三年以下有期徒刑。


司法院資訊處製作；財團法人民間司法改革基金會備份。
